臺灣桃園地方法院民事簡易判決   
111年度桃原簡字第39號
原      告  韓秉憲
被      告  張生星
            沅順交通股份有限公司

上  一  人
法定代理人  杜宗維
共      同
訴訟代理人  陳科憲
上列原告因被告張生星過失傷害案件提起刑事附帶民事訴訟，請
求侵權行為損害賠償(交通)事件，本院於民國111年6月22日言詞
辯論終結，判決如下：
    主  文
被告應連帶給付原告新臺參拾貳萬貳仟壹佰肆拾玖元，及自民國
一百一十年十月十三日起至清償日止，按年息百分之五計算之利
息。
原告其餘之訴駁回。
訴訟費用由被告連帶負擔四分之一，餘由原告負擔。
本判決第一項得假執行。
原告其餘假執行之聲請駁回。
    事實及理由
一、原告主張：被告張生星受僱被告沅順交通股份有限公司（下
    稱沅順公司）擔任大貨車駕駛，張生星於民國109年4月27日
    上午駕駛沅順公司所有車號00-000營業大貨車（下稱肇事車
    輛）執行職務，沿國道1號往北行駛，行經新北市林口區北
    向38.9公里處時，疏未保持安全距離，自後撞擊伊所駕駛、
    訴外人彭秀菊所有車號0000-00自用小客車（下稱系爭車輛
    ），系爭車輛又往前撞擊訴外人張子凰所駕駛車號000-0000
    號自用小客車，致伊受有頭部鈍傷、頸部挫傷、鼻部及臉部
    開放性傷口、膝部挫傷、肩頸筋膜拉傷併菱形肌筋膜發炎、
    右胸背挫傷、右小腿腓腸肌血腫、頭部外傷併前額血腫等傷
    害（下稱系爭傷害），伊因此受有醫療費新臺幣（下同）22
    ,560元、醫療用品費5,679元、就醫交通費3,990元、洗髮費
    200元、看護費225,000元及精神慰撫金60萬元之損害；系爭
    車輛亦因此毀損，回復原狀所需修復費為382,850元，彭秀
    菊業將此損害賠償請求權讓與伊，被告應連帶負損害賠償責
    任，爰依侵權行為及債權讓與法律關係提起本訴等語。訴之
    聲明：被告應連帶給付原告1,240,279元，及自起訴狀繕本
    送達翌日起至清償日止，按年息5%計算之利息；願供擔保請
    准宣告假執行。　　
二、被告則以：原告所提芙蕾亞時尚診所2萬元醫療收據（下稱
    芙蕾亞收據）係美容治療費，應予剔除，且原告未證明其因
    系爭傷害有看護必要，另系爭車輛維修費應扣除折舊等語，
    資為抗辯。答辯聲明：原告之訴駁回。
三、按因故意或過失，不法侵害他人之權利者，負損害賠償責任
    ；汽車、機車或其他非依軌道行駛之動力車輛，在使用中加
    損害於他人者，駕駛人應賠償因此所生之損害；不法侵害他
    人之身體或健康者，對於被害人因此喪失或減少勞動能力或
    增加生活上之需要時，應負損害賠償責任；不法侵害他人之
    身體、健康、名譽、自由、信用、隱私、貞操，或不法侵害
    其他人格法益而情節重大者，被害人雖非財產上之損害，亦
    得請求賠償相當之金額；汽車在同一車道行駛時，除擬超越
    前車外，後車與前車之間應保持隨時可以煞停之距離，民法
    第184條第1項前段、第191條之2前段、第193條第1項、第19
    5條第1項前段、道路交通安全規則第94條第1項分別定有明
    文。經查，原告主張張生星於上開時、地駕駛肇事車輛，因
    未保持安全距離而自後撞擊系爭車輛，致原告受有系爭傷害
    等情，業據提出道路交通事故當事人登記聯單及診斷證明書
    為證，並經調取本院110年度桃原交簡字第258號刑事案件卷
    宗核閱無訛，且為被告所不爭執，堪認張生星上開過失肇事
    行為與原告所受傷害結果間，具有相當因果關係。則原告依
    侵權行為法則，請求張生星賠償因本件事故所受之損害，即
    屬有據。茲就原告得請求之金額審酌如下：
  ㈠醫療費：原告主張其因系爭傷害支出醫療費22,560元乙節，
    業據提出醫療收據為證，核與原告所受系爭傷害相關，原告
    請求張生星如數賠償，為有理由。被告雖辯以芙蕾亞收據係
    美容費用，應予剔除云云，然觀諸原告所提林口長庚醫院診
    斷證明書所示，原告於事故發生當日急診時即檢出鼻2公分
    、臉部2公分開放性傷口之傷害，與原告當日另至芙蕾亞時
    尚診所診斷之鼻梁3公分、右上眼皮2至3公分撕裂傷相符（
    見附民卷第43、47頁），且芙蕾亞時尚診所診斷證明書亦載
    明原告係於109年4月27日即事故發生當日至該診所進行傷口
    縫合手術，堪認芙蕾亞收據為縫合傷口之費用，而非美容費
    用，屬必要之醫療費用，被告此部分抗辯，不足採信。
　㈡醫療用品費：原告主張其為照護傷口購買醫療用品支出5,679
    元乙節，業據提出統一發票、銷貨明細資料及收據為證。然
    其中109年5月8日、20日及110年1月10日之消費金額85元、1
    ,780元、1,700元，原告所提證據尚無法證明係用以購買人
    工皮、除疤膏等物品，此部分請求不應准許。至其餘支出2,
    114元核與原告照護傷口之需求相符，且有必要性，原告請
    求張生星如數賠償，應予准許。　
　㈢洗髮費：原告固提出收據主張其支出洗髮費200元，惟原告並
    未證明其支出此項費用之必要性及與本件事故之關聯性，此
    部分請求不應准許。
  ㈣交通費：原告主張其因系爭傷害往返就醫，受有交通費3,990
    元損害等語，並提出計程車資收據為佐。惟其中109年5月20
    日之計程車費670元、650元，原告並未提出前往芙蕾亞時尚
    診所或其他醫療院所就診之證據，此部分請求不應准許。另
    109年5月8日2筆各175元之計程車費，原告自承係前往警局
    製作筆錄，但此或為協助警方釐清本件連環車禍肇事責任應
    負之義務，或為原告為維護自身權益、提起訴訟等所支出之
    成本，與張生星之侵權行為間尚無直接必然之因果關係，此
    部分請求亦不應准許。至其餘計程車資2,320元，則為原告
    因系爭傷害就診之交通費支出，原告請求張生星如數賠付，
    為有理由。
　㈤看護費：原告雖主張其因傷不能自理生活，需專人看護，受
    有看護費225,000元損害云云，惟原告提出之診斷證明書並
    未記載原告有請專人看護必要，且原告迄未提出其他積極證
    據證明其有受看護必要，原告此部分請求並無理由。
　㈥系爭車輛修復費:按不法毀損他人之物者，被害人得請求賠償
    其物因毀損所減少之價額，民法第196條定有明文。又依上
    開規定請求賠償物被毀損所減少之價額，得以修復費用為估
    定之標準，但以必要者為限（例如：修理材料以新品換舊品
    ，應予折舊），最高法院77年度第9次民事庭會議決議可資
    參照。經查，原告主張系爭車輛為彭秀菊所有，修復費為38
    2,850元，彭秀菊已將該損害賠償請求權讓與原告等情，業
    據提出估價單、行車執照及債權讓與證明為證。惟依前揭說
    明，系爭車輛之修復既以新零件更換被毀損之舊零件，自應
    將零件折舊部分予以扣除。又依行政院所頒固定資產耐用年
    數表及固定資產折舊率之規定，非運輸業用客車、貨車之耐
    用年數為5年，依定率遞減法每年折舊1000分之369，其最後
    1年之折舊額，加歷年折舊累計額，其總和不得超過該資產
    成本原額10分之9（即逾5年，僅得請求零件價額之10分之1
    ），系爭車輛於99年1月出廠，至本件事故發生時已使用逾5
    年，有該車之行車執照可查，則系爭車輛修復所需零件費用
    208,550元扣除折舊額後應為20,855元，加計毋須計算折舊
    之工資、板金、烤漆費174,300元，系爭車輛回復原狀之必
    要費用為195,155元。
　㈦慰撫金：按慰撫金之賠償其核給之標準固與財產上損害之計
    算不同，然非不可斟酌雙方身分資力與加害程度，及其他各
    種情形核定相當之數額（最高法院51年台上字第223號判例
    參照）。查原告為大學畢業，擔任電子公司業務人員，張生
    星為高職畢業，擔任貨運行派遣司機等情，業經兩造自承在
    卷，另參酌原告所受傷勢、所受精神痛苦程度等情狀，認原
    告請求張生星賠償之慰撫金以10萬元為適當，逾此範圍之請
    求為無理由。
　㈧綜上，原告得請求張生星給付之金額應為322,149元（計算式
    ：醫療費22,560元＋醫療用品費2,114元＋交通費2,320元＋系
    爭車輛修復費195,155元＋慰撫金10萬元）。
四、另按受僱人因執行職務，不法侵害他人之權利者，由僱用人
    與行為人連帶負損害賠償責任。但選任受僱人及監督其職務
    之執行，已盡相當之注意或縱加以相當之注意而仍不免發生
    損害者，僱用人不負賠償責任，民法第188條第1項定有明文
    。原告主張張生星受僱沅順公司擔任大貨車駕駛，本件事故
    發生時係駕駛肇事車輛執行職務等情，為被告所不爭執，且
    沅順公司亦未證明有免責事由存在，故原告請求沅順公司應
    與張生星連帶負損害賠償責任，為有理由。
五、末按給付無確定期限者，債務人於債權人得請求給付時，經
    其催告而未為給付，自受催告時起，負遲延責任，其經債權
    人起訴而送達訴狀，或依督促程式送達支付命令，或為其他
    相類之行為者，與催告有同一之效力；遲延之債務，以支付
    金錢為標的者，債權人得請求依法定利率計算之遲延利息；
    應付利息之債務，其利率未經約定，亦無法律可據者，週年
    利率為5%，民法第229條第2項、第233條第1項前段、第203
    條分別定有明文。經查，原告對被告之侵權行為請求權屬無
    確定期限之給付，被告應自受催告時起負遲延責任，是原告
    就上述得請求之金額，併請求自起訴狀繕本送達被告之翌日
    即110年10月13日起至清償日止，按年息5%給付遲延利息，
    自屬有據。
六、綜上所述，原告依侵權行為及債權讓與法律關係，請求被告
    應連帶給付原告322,149元，及自110年10月13日起至清償日
    止，按年息5%計算之利息，為有理由，應予准許；逾此範圍
    之請求，為無理由，應予駁回。另本件係適用簡易程序所為
    被告敗訴之判決，爰依民事訴訟法第389條第1項第3款之規
    定，就被告敗訴部分依職權宣告假執行，至原告敗訴部分，
    其假執行聲請已失所依據，應予駁回。
七、本件事證已臻明確，兩造其餘之攻擊或防禦方法及所用之證
    據，經本院斟酌後，認為均不足以影響本判決之結果，爰不
    逐一論列。又被告於言詞辯論終結後具狀就醫療費、系爭車
    輛修復費之金額提出新防禦方法，依法不得再予審酌，附此
    敘明。
八、訴訟費用負擔之依據：民事訴訟法第79條、第85條第2項。
中　　華　　民　　國　　111 　年　　7 　　月　　7 　　日
                    桃園簡易庭  法  官  魏于傑
以上為正本係照原本作成。
如不服本判決，應於送達後20日內，向本院提出上訴狀並表明上
訴理由，如於本判決宣示後送達前提起上訴者，應於判決送達後
20日內補提上訴理由書（須附繕本）。
如委任律師提起上訴者，應一併繳納上訴審裁判費。   
中　　華　　民　　國　  111 　年　  7 　　月　　7   　日
                                 書記官  黃文琪